Inventaris van archieven van onderdelen behorende tot het Korps Mariniers, (1940) 1945-1986
Nationaal Archief, Den Haag
- HET ARCHIEF VAN DE VAN GHENTKAZERNE., 2.
  - STUKKEN BETREFFENDE BIJZONDERE ONDERWERPEN., 2.2
    - Taakuitvoering., 2.2.2
      - Oefeningen., 2.2.2.5
        - Stukken betreffende de voorbereiding en de uitvoering van de deelname aan oefeningen door eenheden van de Van Ghentkazerne., 1967-1981; ---; 14 omslagen
          - ''High Test Ten'' gehouden op 20 - 23 maart vanuit de Van Ghentkazerne, 1967, 362
          - ''Red Eagle'' gehouden op 13 - 17 maart in de Belgische Ardennen, 1967, 365
          - ''Red-Arrow'' gehouden op 13 - 23 november in België, 1968, 358
          - ''Lime Water I'', gehouden op 3 - 6 maart in het Rijnmondgebied, 1970, 705
          - ''Witte Raaf IV" gehouden op 16 - 25 september in Zeeland, 1970, 356
          - ''WINTEX 71'', 1971, 360
            Opmerkingen: Datum en plaats niet bekend
          - Oefening met de Royal Marines Raiding Crafts gehouden op 10 - 14 juni op Texel, 1972, 359
          - Oefening van AGGP, gehouden op 13 - 23 maart 1973 in Groot-Brittannië, 1972, 367
          - ''Schavuit'' gehouden op 16 - 20 oktober in het Rijnmondgebied, 1972, 366
          - ''Strong Express'' gehouden op 9 september - 6 oktober in Noord-Noorwegen, 1972, 361
          - ''Dawn Patrol'' gehouden op 13 - 15 mei, 1977, 13 - 15 mei, 1977, 363
            Opmerkingen: plaats onbekend
          - WINTEX gehouden op 28 februari - 16 maart, 1977, 28 februari - 16 maart, 1977, 357
          - ''Clover Fourtune'' gehouden op 23 november - 4 december in West-Duitsland, 1981, 364
          - WINTEX/CIMEX '81 gehouden op 26 februari - 21 maart, 1981, 26 februari - 21 maart, 1981, 353
            Opmerkingen: plaats niet bekend
        - Stukken betreffende de personeelsbezetting bij de gehouden voor-oefening van de staf- en verzorgingscompagnie bij de Van Braam Houckgeestkazerne, waarbij een detachement van de Van Ghentkazerne was ingedeeld., 1969; 711; 1 omslag
      - Beveiliging., 2.2.2.6
        - Beveiliging- en stemmingsrapporten en rapporten van de verrichtingen van de Van Ghentkazerne over de periode 1966 - 1975., 1967-1975; 348; 1 pak
        - Instructies voor de officier van de wacht bij anti- NATO-campagnes., 1969; 710; 1 omslag
        - Brief aan de commandant van het Korps Mariniers betreffende het verbeteren van de voorzieningen voor de beveiliging van wapens in de Van Ghentkazerne., 1970; 696
        - Dagboek van ingekomen en verzonden berichten van de officier van de wacht van de Van Ghentkazerne van 2 - 3 september 1970., 712; 1 stuk
        - Stukken betreffende de taakvervulling op het gebied van wachtdiensten voor onderofficieren-ziekenverpleger, belast met de functie van chef ziekenboeg., 1972; 720; 1 omslag
        - Stukken betreffende de opmerkingen van de commandant van de Van Ghentkazerne op de ''Bekendmaking van de commandant nummer 5/78'' inzake de beveiliging van persoonlijke wapens en groepswapens., 1978; 707
      - Maatschappelijke hulpverlening., 2.2.2.8
        - Stukken betreffende de hulpverlening door een detachement mariniers bij de dijkdoorbraak ter hoogte van de Kralingse Veer., 1963; 698; 1 omslag
        - Stukken betreffende de wijziging en aanvulling van de ''Regeling hulpverlening bij watersnood'' van de Van Ghentkazerne., 1963-1973; 701; 1 omslag
        - Rapport van de hulpverlening bij het doorzoeken van het Kralingse bos naar een vermist persoon., 1972; 716; 1 stuk
- HET ARCHIEF VAN DE VAN BRAAM HOUCKGEESTKAZERNE., 3.
  - STUKKEN BETREFFENDE BIJZONDERE ONDERWERPEN., 3.2
    - Organisme., 3.2.1
      - Instelling, ontwikkeling en reorganisatie., 3.2.1.01
        - Verslagen van in de omgeving van Zeist verzamelde gegevens over ''Object 63'', bestaande uit officieren en schepelingen., 1961; 691; 1 omslag
          Oude code: Object 63 is niet nader te specificeren
        - Stukken betreffende het plan voor de opbouw en de instandhouding van de Bedrijfszelfbeschermingsorganisatie., 1961-1962; 664; 1 omslag
        - Administratief bevelschrift voor het samenstellen van de Parate Infanterie-Compagnie Doorn., 1963; 656; 1 stuk
        - Rapport houdende een conceptanalyse naar aanleiding van de structuurverandering in de Van Braam Houckgeestkazerne bij de oprichting van de 1ste Amfibische Gevechtsgroep., 1971; 657; 1 stuk
        - Brief aan de commandant van het Korps Mariniers inzake op- en aanmerkingen op de beschikking voor het instellen van zelfstandige gevechtseenheden., 1974; 677; 1 stuk
        - Stukken betreffende de beschouwingen over de Medische Dienst bij een parate eenheid bij de 1AGGP., 1976; 685; 1 omslag
        - Stukken betreffende de taakverdeling en plaatsing van eenheden binnen de BBE-MP in verband met de reorganisatie., 1980; 637
        - Stukken betreffende de reorganisatie van de operationele eenheden van het Korps Mariniers., 1982; 634; 1 omslag
      - Taak en doelstelling., 3.2.1.02
        - Stukken betreffende de aanbieding van een voorstel voor wijzigingen voor de MARNSOPRD 1 B met betrekking tot de organisatie van de taakuitvoering van de Bijzondere Bijstands Eenheid (BBE) Korps Mariniers., 1979; 681; 1 omslag
        - Stukken betreffende de taakverdeling en plaatsing van eenheden binnen de BBE-MP in verband met de reorganisatie., 1980; 637; 1 omslag
      - Betrekkingen tot andere lichamen en organen., 3.2.1.03
        - Verslagen met geleidebrieven betreffende uitwisseling van personeel met de Special Air Service (SAS)., 1982-1983; ---; 2 omslagen
          - BBE-MP personeel in de periode, 4 - 9 oktober, 1982, 633
            Openbaarheid beperkt tot 1 januari 2057
          - BBE personeel van, 19 - 23 september, 1983, 651
        - Verslag met geleidebrief van het bezoek van personeel van de Army Ranger Wing en van de US Special Forces in augustus., 1983; 631; 1 omslag
      - Formatie., 3.2.1.04
        - Stukken betreffende de uitbreiding van de bezetting van de Geneeskundige Dienst van de Van Braam Houckgeestkazerne., 1962-1963; 688; 1 omslag
        - Stukken betreffende het voorstel ten aanzien van de personele bezetting ABC en het benodigde ABC-materieel voor de bewakingscompagnieën., 1963; 690; 1 omslag
        - Stukken betreffende voorstellen tot het wijzigen van bemanningslijsten., 1971-1983; 628; 1 omslag
      - Cermonieel; presidentieel bezoek., 3.2.1.05
        - Verslag met geleidebrief van de verleende militaire bijstand door onderdelen van 1AGGP in verband met het bezoek aan Nederland van President Soeharto van de Republiek Indonesië van 3 tot 4 september., 1970; 660; 1 omslag
      - Materieel., 3.2.1.07
        - Behoeftebepaling., 3.2.1.07.1
          - Stukken betreffende het voorstel ten aanzien van de personele bezetting ABC en het benodigde ABC-materiaal voor de bewakingscompagnieën., 1963; 690
          - Stukken betreffende de inventarisatie van de bewapening en uitrusting bij militaire bijstand., 1974; 676; 1 omslag
          - Stukken betreffende een voorstel tot aanpassing van bijvoegsel 1 bij de bijlage D van de Mariniers Operatieve Orders 10 (MARNSOPORD) met betrekking tot het standaardpakket materieel van de BBE-MP., 1983; 672; 1 omslag
            Openbaarheid beperkt tot 1 januari 2058
        - Aanschaf., 3.2.1.07.2
          - Stukken betreffende de aanschaf van wapens en uitrusting ten behoeve van de BBE van het Korps Mariniers., 1973; 687; 1 omslag
            Openbaarheid beperkt tot 1 januari 2048
        - Wapens en munitie., 3.2.1.07.3
          - Stukken betreffende de bevindingen van een troepenbeproeving van het geweer FAL cal. 7,62 mm. NATO met zware loop bij de Van Braam Houckgeestkazerne., 1962; 662; 1 omslag
          - Stukken betreffende de aanschaf van wapens en uitrusting ten behoeve van de BBE van het Korps Mariniers., 1973; 687
          - Stukken betreffende munitie., 1975-1982; ---; 4 omslagen
            - De uitbreiding van de opslag van de gereedheidsmunitie in de Van Braam Houckgeestkazerne ten behoeve van de BBE, 1975-1981, 640
            - Het voorstel tot de wijziging van de order voor de opslag van munitie ten behoeve van de BBE bij de Van Braam Houckgeestkazerne, 1977-1982, 638
            - De begeleiding van munitietransporten, 1979, 674
            - Een voorstel tot aanpassing van bijvoegsel 1 bij de bijlage B van MARNSOPORD 10 voor wat betreft de munitiesoorten, 1982, 671
        - Vervoer- en transportmiddelen., 3.2.1.07.4
          - Stukken betreffende het vorderen van voertuigen in oorlogstijd., 1962-1974; 653; 1 omslag
          - Stukken betreffende het verzoek om uitbreiding van de dislocatiestaat voertuigen Van Braam Houckgeestkazerne ten behoeve van de BBE-MP., 1980-1982; 673; 1 omslag
        - Communicatiemiddelen., 3.2.1.07.6
          - Verslag met geleidebrief van de operatie bijstand ''open dag'' Verbindingen., 1980; 666; 1 omslag
          - Stukken betreffende een voorstel tot aanpassing van bijvoegsel 1 bij de bijlage B van MARNSOPORD 10 met betrekking tot de benodigde verbindingsmiddelen., 1982; 670; 1 omslag
          - Voorstel tot verbeteringen op het gebied van lijnverbindingen met begeleidend schrijven aangeboden aan de commandant van het Korps Mariniers., 1983; 668; 1 omslag
      - Personeel., 3.2.1.08
        - Opleidingen., 3.2.1.08.3
          - Stukken betreffende het verlenen van ontheffing van deelname aan de voorbereiding voor de commando-opleiding voor schepelingen., 1971; 692; 1 omslag
          - Stukken betreffende de aanpassing van het opleidingsprogramma na opkomst in werkelijke dienst., 1974; 678; 1 omslag
          - Stukken betreffende de Bijzondere Bijstandseenheid (BBE)., 1979-1982; ---; 3 omslagen
            - De uitwisseling met de Bundes Grenzschutsgruppe 9 (GSG-9) voor een trainingsperiode van 1 oktober - 1 november 1979, 1979-1980, 665
            - De aanpassing van de opleiding BBE/MP in verband met de reorganisatie van de BBE/MP, 1980-1981, 635
            - Verslag met geleidebrief betreffende de crosstraining tussen personeel van de US Special Forces en de BBE-MP, gehouden van, 6 - 22 oktober, 1982, 632
          - Verslag met geleidebrief van de de Close Quarter Battle Course bij de Royal Marines Poole (UK), gehouden van 10 - 27 mei 1983., 629; 1 omslag
        - Personeelszorg en arbeidsvoorwaarden., 3.2.1.08.4
          - Stukken betreffende de beschouwingen over de personeelszorg naar aanleiding van gesprekken met enkele officieren en onderofficieren, dienende bij de Van Braam Houckgeestkazerne., 1964; 682; 1 omslag
          - Stukken betreffende de constatering van tekortkomingen in de verzorging naar aanleiding van een onderzoek tijdens oefeningen., 1970; 686
          - Stukken betreffende de beschouwingen over de tekortkomingen in discipline bij het Korps Mariniers., 1970-1971; 683; 1 omslag
          - Stukken betreffende de uitvoering van het voorschrift met betrekking tot benoeming van een officier arts in de Commissie van Onderzoek voor een Proces-verbaal van Verwonding., 1971; 684; 1 omslag
          - Stukken betreffende op- en aanmerkingen op de wijze van verslaglegging van de Commissie Personeelszorg op de Van Braam Houckgeestkazerne., 1971; 694; 1 omslag
          - Stukken betreffende de afstoting van een wapenreinigingsmiddel en invoering van een ander reinigingsmiddel naar aanleiding van medische klachten van personeel, werkzaam in de wapenkamer., 1980-1981; 679; 1 omslag
          - Stukken betreffende het voorstel tot de toekenning van een toelage aan het personeel van de BBE in verband met het werken met springstoffen., 1982; 669; 1 omslag
      - Inspecties., 3.2.1.09
        - Inspectierapporten van de Van Braam Houckgeestkazerne., 1962-1983; ---; 2 pakken
          - 1962-1975, 380
          - 1976-1983, 381
        - Rapportage met een evaluatie van de operationele gereedheid van het personeel en het materieel., 1971; 689; 1 stuk
      - Administratieve organisatie., 3.2.1.10
        - Stukken betrefende de totstandkoming van richtlijnen en maatregelen met betrekking tot de administratieve werkzaamheden van het personeel., 1963-1964; 382; 1 omslag
        - Processen-verbaal van vernietiging van documenten uit het archief van de Commandement van de Van Braam Houckgeestkazerne en de 1e Amfibische Gevechtsgroep., 1970-1985; 655; 1 omslag
        - Stukken betreffende een voorstel tot de verbetering van de doelmatigheid en de veiligheid van het overbrengen van de geclassificeerde dienstpost door de koeriersdienst van de BBE-MP., 1980; 675; 1 omslag
    - Taakuitvoering., 3.2.2
      - Operationele opdrachten in tijd van vrede., 3.2.2.2
        - Rapporten van de verrichtingen van de onderdelen getationeerd op de Van Braam Houckgeestkazerne., 1968-1972; 386; 1 omslag
        - Stukken betreffende het onderzoek met betrekking tot de gepleegde vernielingen door militairen tijdens de ''Dam-rellen'' in Amsterdam op 25 augustus 1970., 626; 1 omslag
        - Stukken betreffende het deelnemen aan de beëindiging van gijzelingsacties., 1974-1978; ---; 5 omslagen
          - Analyse van de gijzeling in de Franse Ambassade te 's-Gravenhage, 1974, 625
          - Analyse van de gijzeling in de Scheveningse strafgevangenis van, 26 - 31 oktober, 1974, 620
          - De inzet van 11e Infanteriecompagnie, MP-personeel en precisieschutters bij de gijzelingsaffaire te 's-Gravenhage, 1974, 622
          - Verslaglegging betreffende de gijzelingen in Drenthe alsmede een opgave van de gemaakte kosten, 1977, 623
            Openbaarheid beperkt tot 1 januari 2052
          - Verslaglegging betreffende de gijzeling in het Provinciehuis te Assen alsmede een opgave van de gemaakte kosten en de inzet van voertuigen, 1978, 624
        - Stukken betreffende het doen van voorstellen tot de aanvulling en de wijziging van de instructies tot alarmering van het bij de Van Ghentkazerne en elders tewerkgestelde BBE-personeel., 1979; 641; 1 omslag
        - Stukken betreffende het bepalen van geschikte locaties op de luchthaven Schiphol ter voorbereiding op eventuele kapingen van vliegtuigen., 1981; 618; 1 omslag
          Openbaarheid beperkt tot 1 januari 2056
      - Oefeningen., 3.2.2.5
        - Stukken betreffende de voorbereiding en de uitvoering van deelname aan oefeningen door eenheden van de Van Braam Houckgeestkazerne., 1948-1983; ---; 3 pakken, 41 omslagen
          - ''Actie Schiedam'' gehouden op 24 - 25 januari 1951 op de Afsluitdijk, 1948-1951, 652
          - ''Bluebird'' gehouden op 2 - 7 juni 1952 op de Waddenzee en het IJsselmeer, 1951-1952, 401; pak
            Nato-oefening
          - ''FALLEX 62'' gehouden op 6 - 28 september 1962, 6 - 28 september 1962, 390
            Plaats niet bekend
          - Oefening van de compagnie ''Qua Patet Orbis", gehouden op 26 - 30 november, 1962, 26 - 30 november, 1962, 388
          - Oefening van de compagnie ''Qua Patet Orbis", gehouden op 4 - 8 maart, 1963., 393
          - Oefening van de compagnie ''Qua Patet orbis", gehouden op 4 - 8 november op de Veluwe, 1963, 392
          - Oefeningen van de compagnie ''Qua Patet Orbis", gehouden van 4 - 8 maart, 1 - 5 april en 27 - 31 mei op de Veluwe, 1963, 402; pak
          - Training van de ''Parate Infanterie Compagnie Doorn'' gehouden op 1 april - 1 juli, 1963., 391
          - ''Barbaar II'' gehouden op 9 - 13 maart op Texel, 1964, 394
          - Oefening van de compagnie ''Qua Patet Orbis", gehouden op 27 - 31 januari op de Veluwe, 1964, 395
          - ''VILLA VILLA'', 1965, 397
            Plaats en tijd niet bekend
          - ''Top Gear'' gehouden op 12 - 21 oktober 1966, 1965-1966, 403; pak
          - ''Blue Eagle'' gehouden op 5 - 11 november in de Belgische Ardennen, 1966, 425
          - ''High Test Ten'' gehouden op 20 - 23 maart in een aantal NATO-landen, 1967, 400
          - ''Red Eagle'' gehouden op 12 - 18 maart 1967 te België, 1967, 423
          - ''Rode Kool'' gehouden op 27 - 30 november in de omgeving van Elspeet, 1967, 398
          - ''Ruime Blik'' gehouden op 21 - 25 oktober op Texel, 1968, 396
          - Paraatheidsoefening gehouden op 29 mei, 1970., 399
            Plaast niet bekend
          - ''Peace Pipe'' gehouden op 1 - 13 maart in België, 1970, 404
          - Oefening concentratie en verplaatsing contingent ''Qua Patet Orbis-1'' gehouden op 13 en 14 september, 1971., 405
          - ''Wintex '71'', 1971, 408
            Plaats en data niet bekend
          - ''Witte Raaf V'' gehouden op 1 - 4 juni in Zeeland, 1971, 406
          - Oefening van de 11e Infanterie Compagnie gehouden op 15 - 19 november 1971, 1971-1972, 407
          - Herhalingsoefeningen van de Eerste Amfibische Gevechtsgroep, 1972, 658
            Plaats en tijd onbekend
          - ''Strenght Trial'' gehouden op 14 - 28 juni op de Orkney eilanden, 1972, 410
          - ''Strong Express'' gehouden op 8 - 28 september in Noorwegen, 1972, 424
          - Training van de 13e Infanteriecompagnie op 18 november - 9 december te CONDOR - camp Arbroath in Noorwegen, 1972, 649
          - ''Wintex 1973'', 1973, 411
          - ''Amphibnut 74'' gehouden op 6 - 9 mei, 1974., 421
            Plaats onbekend
          - ''Novex'', 1974, 422
          - ''Van Gogh'' gehouden op 14 januari - 7 maart, 1974, 14 januari - 7 maart, 1974, 420
          - ''Wintex 1975'', 1975, 412
          - BBE-alarmeringsoefeningen, 1975-1982, 636
          - ''Wintex 1977'' gehouden op 28 februari - 16 maart, 1977, 28 februari - 16 maart, 1977, 419
          - ''Prawn Salade'' gehouden op 15 oktober op het gasproductieplatvorm AMOCO 47/8a op het Engelse gedeelte van het Continentale Plat, ter hoogte van de monding van de Humber, 1980, 418
          - ''Wintex-Cimex 81'' gehouden op 26 februari - 21 maart in Engeland en op de Nederlandse Antillen, 1981, 417
          - ''Shamrock Session'' gehouden op 13 - 17 september bij Barsinghausen in de omgeving van Hannover, 1982, 416
          - BBE-MARNS-oefening, gehouden op 6 - 10 juni op en in de omgeving van de Vliegbasis Volkel, 1983, 645
          - BBE-oefening, gehouden op 28 februari - 2 maart nabij de gemeente Nieuwesluis, 1983, 642
          - BBE-oefening, gehouden van 25 - 28 april nabij het mijnenopslagcomplex te Veere, 1983, 644
          - Continentale Plat-oefening door een peleton van de BBE-MP, gehouden op 15 juli op en rondom het gasproduktieplatform K14-F.A.1 van de Nederlandse Aardolie Maatschappij, 1983, 648
          - ''Red Scorpion'' gehouden op 31 oktober - 4 november op en rond het oefengebied Sennelager in de omgeving van Paderborn in Duitsland, 1983, 415
          - Trainingsweek ''oefening Engeland'' van de BBE-Rijkspolitie gehouden op 27 februari - 4 maart te Hythe in Engeland, 1983, 646
          - ''VETO V'', waaraan werd deelgenomen door personeel van de BBE-MP, gehouden op 29 augustus - 1 september op en in de omgeving van de Vliegbasis Leeuwarden, 1983, 647
        - Stukken betreffende de constatering van tekortkomingen in de verzorging naar aanleiding van een onderzoek tijdens oefeningen., 1970; 686; 1 omslag
        - Instructie met geleidebrief voor de commandant van de eenheid mariniers ingescheept aan boord van Hr. Ms. Poolster in verband met de oefening ''Spinning Nut''., 1972; 414; 1 omslag
        - Stukken betreffende de activering van Moboc 60 en 71 (mobilisatie) in verband met herhalingsoefeningen bij de Van Braam Houckgeestkazerne., 1973-1977; 650; 1 omslag
        - Brief aan de commandant van het Korps Mariniers inzake de naleving van de veiligheid met betrekking tot schietoefeningen op schietbanen door personeel van de BBE-MP., 1982; 643; 1 stuk
      - Beveiliging., 3.2.2.6
        - Beveiligings- en stemmingsrapporten van de Van Braam Houckgeestkazerne., 1961-1973; 383; 1 omslag
- HET ARCHIEF VAN HET AMFIBISCH OEFENKAMP TEXEL., 4.
  - STUKKEN VAN ALGEMENE AARD., 4.1
    - Agenda met begeleidend schrijven voor de besprekingen met de chef staf in het amfibisch oefenkamp., 1979; 576; 1 omslag
  - STUKKEN BETREFFENDE BIJZONDERE ONDERWERPEN., 4.2
    - Organisme., 4.2.1
      - Ontwikkeling., 4.2.1.01
        - Stukken betreffende de regeling van de overgave/overname van het amfibisch oefenkamp ten tijde dat het Korps Mariniers overgaat van de vredes- naar de oorlogsorganisatie., 1967; 612; 1 omslag
        - Nota's voor de overgave van het bevel over het amfibisch oefenkamp., 1967-1970; 591; 1 omslag
      - Taak en doelstelling., 4.2.1.02
        - Stukken betreffende het commentaar op het Interimrapport Stuurgroep Maatschappelijke Invloeden in de Krijgsmacht., 1973; 580; 1 omslag
      - Formatie., 4.2.1.04
        - Stukken betreffende de wijziging van de vredesbemanningslijst., 1971; 587; 1 omslag
        - Stukken betreffende de verbetering van de beveiliging en de personeelsamenstelling van het amfibisch oefenkamp., 1979; 574
      - Materieel., 4.2.1.07
        - Behoeftebepaling., 4.2.1.07.1
          - Besprekingsverslag betreffende de behoeftebepaling van weg- en watertransportmiddelen ten behoeve van het amfibisch oefenkamp., 1968; 594
        - Wapens., 4.2.1.07.3
          - Stukken betreffende de opmerkingen op het voorontwerp voorschrift van de mitrailleur MAG 7,62 mm. NATO., 1965; 577; 1 omslag
          - Stukken betreffende het bevestigen van wapens in rubberboten., 1967; 605; 1 omslag
        - Vervoer- en transportmiddelen., 4.2.1.07.4
          - Rapport met geleidebrief over de bevindingen met betrekking tot de landingsvaartuigen van het type polyester gestationeerd bij het amfibisch oefenkamp., 1963-1965; 596; 1 omslag
          - Stukken betreffende de beproeving van ''Buccaneer'' buitenboordmotoren met Smitsvonk-ontsteking., 1966-1967; 603; 1 omslag
          - Stukken betreffende het bevestigen van wapens in rubberboten., 1967; 605
          - Stukken betreffende het voorstel tot wijziging van het voorschrift met betrekking tot de rubberboot ''Zodiac''., 1967; 608; 1 omslag
          - Besprekingsverslag betreffende de behoeftebepaling van weg- en watertransportmiddelen ten behoeve van het amfibisch oefenkamp., 1968; 594; 1 stuk
          - Stukken betreffende de beproeving van de ''Zephyr'' rubberboot., 1968; 607; 1 omslag
          - Stukken betreffende het voorstel tot het opnemen van amfibische vaartuigen in de organisatietabellen van het Korps Mariniers Amfibische Gevechtsgroep 1968., 1969; 610; 1 omslag
          - Brief aan het hoofd van de Dienst OS&O inzake het gebruik en beheer van recreatievaartuigen bij het amfibisch oefenkamp., 1971; 615; 1 stuk
          - Brief inzake een concept-voorontwerp van een voorschrift betreffende landingsmiddelen in gebruik bij het Korps Mariniers, eenvoudige zeevaartkunde en betonning., 1971; 584; 1 stuk
          - Stukken betreffende het voorstel tot de aanvulling van de richtlijnen van tactische aard ( RITA ) met betrekking tot vectoring zijnde het dirigeren van landingsvaartuigen met behulp van radar naar het strand., 1976; 617; 1 omslag
        - Tenuen., 4.2.1.07.5
          - Brief aan de commandant van het Korps Mariniers inzake de eventuele veranderingen aan het veldtenue., 1965; 599; 1 stuk
      - Personeel., 4.2.1.08
        - Plaatsing., 4.2.1.08.1
          - Brief aan de commandant van het Korps Mariniers inzake het stellen van eisen aan de plaatsing van een officier van vakdiensten in de functie van Oudste Officier Hoofd Opleidingen., 1979; 616; 1 stuk
        - Opleidingen., 4.2.1.08.3
          - Stukken betreffende de herziening van de amfibische opleiding bij het amfibisch oefenkamp., 1967; 606; 1 omslag
          - Circulaire houdende een concept KOVBA met begeleidend schrijven betreffende de opleidingen bij het amfibisch oefenkamp., 1971; 614; 1 omslag
          - Stukken betreffende de uitbreiding van het voorontwerp van een voorschrift betreffende de elementaire amfibische opleiding., 1972-1973; 572; 1 omslag